臺灣宜蘭地方法院刑事判決　　　　　　　 100年度易字第90號
公　訴　人　台灣宜蘭地方法院檢察署檢察官
被　　　告　洪清助
上列被告因違反毒品危害防制條例案件，經檢察官提起公訴（99
年度毒偵字第901號），嗣被告就被訴事實為有罪之陳述，經本
院告知簡式審判程序意旨，並聽取公訴人及被告之意見後，裁定
改依簡式審判程序審理，並判決如下：
    主  文
洪清助施用第二級毒品，累犯，處有期徒刑玖月。
    事  實
一、洪清助與施用毒品及累犯有關之前案紀錄如下：
  (一)於民國90年間因施用毒品案件，經台灣台北地方法院90年度
    毒聲字第2550號裁定令入勒戒處所觀察、勒戒後，認有繼續
    施用毒品之傾向，經台灣台北地方法院91年度毒聲字第1152
    號裁定令入戒治處所施以強制戒治，嗣經台灣台北地方法91
    年度毒聲字第2460號裁定停止戒治，所餘戒治期間付保護管
    束，於92年6月12日保護管束期滿視為執行完畢，並經台灣
    台北地方法院檢察署檢察官以92年度戒毒偵字第105號為不
    起訴處分確定。
  (二)於94年間復因詐欺案件，經台灣台北地方法院95年度易字第
    2870號刑事判決判處有期徒刑4月確定。
  (三)於95年間又因施用毒品案件，經台灣台北地方法院95年度簡
    字第668號刑事簡易判決判處有期徒刑5月確定。
  (四)於95年間另因竊盜案件，經台灣台北地方法院95年度訴字第
    1622號刑事判決判處有期徒刑10月確定。
  (五)於96年間再因偽造文書等案件，經台灣高等法院96年度上訴
    字第1113號刑事判決判處有期徒刑1年、3月、5月，應執行
    有期徒刑1年6月確定。
  (六)於95年間復因施用毒品案件，經台灣台北地方法院96年度簡
    字第250號刑事簡易判決判處有期徒刑6月，上訴後經台灣台
    北地方法院96年度簡上字第96號刑事判決駁回上訴確定。
  (七)前揭(五)、(六)部分，經台灣台北地方法院96年度聲減字第921
    號裁定，分別減刑為有期徒刑6月、1月15日、2月15日、3月
    確定；台灣台北地方法院96年度聲減字第2921號裁定復就前
    揭(四)部分減刑為有期徒刑5月，並與經台灣台北地方法院96
    年度聲減字第921號裁定減刑之4罪定應執行有期徒刑1年4月
    確定，甫於98年4月14日執行完畢。
  (八)於98年又因施用毒品案件，經台灣板橋地方法院99年度簡字
    第3803號刑事簡易判決判處有期徒刑6月確定；於99年另因
    施用毒品案件，經台灣高等法院99年度上易字第924號、第
    925號刑事判決判處有期徒刑7月、7月，應執行有期徒刑1
    年確定；於99年另因施用毒品案件，經台灣板橋地方法院99
    年度易字第1935號刑事判決判處有期徒刑6月確定（此部分
    未執行完畢）。
二、詎洪清助仍未戒除毒癮，明知甲基安非他命為毒品危害防制
    條例第2條第2項第2款所規定之第二級毒品，不得施用、持
    有，仍於前受強制戒治執行完畢釋放後5年內已再犯施用毒
    品罪後，基於施用第二級毒品之犯意，於99年7月14日21時
    許，在其位於新北市○○區○○街3巷43號住處內，以將甲
    基安非他命置入玻璃球內以火燒烤施用其霧化煙氣之方式，
    施用第二級毒品甲基安非他命1次，嗣於99年7月15日凌晨1
    時20分許，為警在台北市○○區○段91巷口因通緝而為警緝
    獲，經警將其帶返回警局後進行採尿送驗後，呈甲基安非他
    命陽性反應而查悉上情。
三、案經台北市政府警察局信義分局報請台灣台北地方法院檢察
    署檢察官呈請台灣高等法院檢察署檢察長核令移轉台灣宜蘭
    地方法院檢察署檢察官偵辦偵查起訴，經本院裁定以簡式審
    判程序審理。
    理  由
一、本案被告洪清助所犯之罪，並非法定刑為死刑、無期徒刑或
    最輕本刑三年以上有期徒刑之罪，亦非高等法院管轄第一審
    之案件，而被告就被訴事實已為有罪之陳述，經本院告知簡
    式審判程序之旨，並聽取被告與公訴人之意見後，裁定進行
    簡式審判程序，合先敘明。
二、上開犯罪事實，業據被告於偵查及本院審理時坦承不諱（99
    年度毒偵字第901號第80頁、本院卷第24、27頁），又被告
    於前述時間為警查獲時，經警採集其尿液送驗結果，呈甲基
    安非他安陽性反應，此有台北市政府警察局偵辦毒品案件尿
    液檢體委驗單、台灣尖端先進生技醫藥股份濫用藥物檢驗報
    告、台灣尖端先進生技醫藥股份有限公司濫用藥物實驗室鑑
    定人結文可資佐憑（99年度毒偵字第901號第39至41頁），
    是被告上開自白確與事實相符，被告犯行堪以認定，應予依
    法論處。
三、按毒品危害防制條例於92年7月9日修正公布，自93年1月9日
    施行，其中第20條、第23條將施用毒品之刑事處遇程序，區
    分為「初犯」及「5年內再犯」、「5年後再犯」。依其立法
    理由之說明：「初犯」，經觀察、勒戒或強制戒治後，應為
    不起訴處分或不付審理之裁定；經觀察、勒戒或強制戒治執
    行完畢釋放後，「5年內再犯」者，因其再犯率甚高，原實
    施之觀察、勒戒及強制戒治既已無法收其實效，爰依法追訴
    或裁定交付審理。至於經觀察、勒戒或強制戒治執行完畢釋
    放後，「5年後再犯」者，前所實施之觀察、勒戒或強制戒
    治已足以遮斷其施用毒品之毒癮，為期自新及協助其斷除毒
    癮，仍適用「初犯」規定，先經觀察、勒戒或強制戒治之程
    序。從而依修正後之規定，僅限於「初犯」及「5年後再犯
    」二種情形，始應先經觀察、勒戒或強制戒治程序。倘被告
    於5年內已再犯，經依法追訴處罰，縱其第3次（或第3次以
    上）再度施用毒品之時間，在初犯經觀察、勒戒或強制戒治
    執行完畢釋放5年以後，已不合於「5年後再犯」之規定，且
    因已於「5年內再犯」，顯見其再犯率甚高，原實施觀察、
    勒戒或強制戒治，已無法收其實效，即應依該條例第10條處
    罰（參閱最高法院95年度第7次刑事庭會議）。經查，被告
    於90年間因施用毒品案件，經台灣台北地方法院90年度毒聲
    字第2550號裁定令入勒戒處所觀察、勒戒後，認有繼續施用
    毒品之傾向，經台灣台北地方法院91年度毒聲字第1152 號
    裁定令入戒治處所施以強制戒治，嗣經台灣台北地方法91
    年度毒聲字第2460號裁定停止戒治，所餘戒治期間付保護管
    束，於92年6月12日保護管束期滿視為執行完畢，並經台灣
    台北地方法院檢察署檢察官以92年度戒毒偵字第105號為不
    起訴處分確定；於95年間又因施用毒品案件，經台灣台北地
    方法院95年度簡字第668號刑事簡易判決判處有期徒刑5月確
    定；於98年又因施用毒品案件，經台灣板橋地方法院99年度
    簡字第3803號刑事簡易判決判處有期徒刑6月確定；於99 年
    另因施用毒品案件，經台灣高等法院99年度上易字第924 號
    、第925號刑事判決判處有期徒刑7月、7月，應執行有期徒
    刑1年確定；於99年另因施用毒品案件，經台灣板橋地方法
    院99年度易字第1935號刑事判決判處有期徒刑6月確定，此
    有台灣高等法院被告前案紀錄表在卷可佐，足認被告於強制
    戒治執行完畢後，5年內已再犯施用毒品罪，經依法追訴處
    罰後，又再犯本件施用第二級毒品之罪，揆諸前揭說明，自
    應予依法論科。從而，本件事證明確，被告犯行洵堪認定，
    應予依法論科。
四、核被告所為，係違反毒品危害防制條例第10條第2項施用第
    二級毒品罪。其施用前持有第二級毒品之低度行為，為其施
    用第二級毒品之高度行為所吸收，不另論罪。被告有如事實
    欄一(四)至(七)所示所示之前科紀錄，並已於於98年4月14日執
    行完畢，有台灣高等法院被告前案紀錄表在卷可稽，其於有
    期徒刑之執行完畢後，五年以內故意再犯有期徒刑以上之本
    罪，為累犯，應依刑法第47條第1項規定加重其刑。爰審酌
    被告前有多次前科，素行未佳，經觀察、勒戒及強制戒治，
    又經本院多次就其施用毒品犯行判刑後，仍未能知所警惕，
    一再觸犯施用毒品犯行，惟犯罪後坦承不諱之態度等一切情
    狀，量處如主文所示之刑，以示懲儆。
據上論斷，應依刑事訴訟法第273條之1第1項、第299條第1項前
段，毒品危害防制條例第10條第2項，刑法第11條前段、第47條
第1項，判決如主文。
本案經檢察官張立言到庭執行職務。
中    華    民    國   100    年    3     月    17    日
                  刑事第二庭  法  官  王耀興
以上正本證明與原本無異。
如不服本判決應於收受送達後十日內向本院提出上訴書狀，並應
敘述具體理由；其未敘述上述理由者，應於上訴期間屆滿後二十
日內向本院補提理由書(均須按他造當事人之人數附繕本)「切勿
逕送上級法院」。
                              書記官  林家妮
中    華    民    國   100    年    3     月    18    日
附錄本案論罪科刑法條：
毒品危害防制條例第10 條
施用第一級毒品者，處六月以上五年以下有期徒刑。
施用第二級毒品者，處三年以下有期徒刑。